臺灣雲林地方法院刑事判決
110年度易字第210號
公  訴  人  臺灣雲林地方檢察署檢察官
被      告  高英傑



上列被告因妨害自由案件，經檢察官提起公訴（110年度偵字第4
66號），本院判決如下：
    主      文
高英傑犯毀損他人物品罪，累犯，處有期徒刑參月，如易科罰金
，以新臺幣壹仟元折算壹日。
    事實及理由
壹、犯罪事實
    高英傑基於恐嚇危害安全及毀損之犯意，於民國109 年11月
    28日晚間7 時許，在高文章之雲林縣○○鄉○○村○○○000 ○0 號
    住處前，持柴刀敲擊高文章住處之鐵門，致鐵門之鐵柱凹陷
    而不堪使用，高英傑並同時向高文章之配偶王信文恫嚇稱：
    「幹，文章給你爸出來，今日要跟你拚命，我要給你死」等
    語，經王信文轉知高文章，高文章因而心生畏懼，致生危害
    於高文章之安全。
貳、程序部分
    被告以外之人於審判外之陳述，雖不符刑事訴訟法第159 條
    之1 至之4 之規定，而經當事人於審判程序同意作為證據，
    法院審酌該言詞陳述或書面陳述作成時之情況，認為適當者
    ，亦得為證據；當事人、代理人或辯護人於法院調查證據時
    ，知有第159 條第1 項不得為證據之情形，而未於言詞辯論
    終結前聲明異議者，視為有前項之同意，刑事訴訟法第159
    條之5 定有明文。又刑事訴訟法第159 條之5 立法意旨，在
    於確認當事人對於傳聞證據有處分權，得放棄反對詰問權，
    同意或擬制同意傳聞證據可作為證據，屬於證據傳聞性之解
    除行為，如法院認為適當，不論該傳聞證據是否具備刑事訴
    訟法第159 條之1 至第159 條之4 所定情形，均容許作為證
    據，不以未具備刑事訴訟法第159 條之1 至第159 條之4 所
    定情形為前提。此揆諸「若當事人於審判程序表明同意該等
    傳聞證據可作為證據，基於證據資料愈豐富，愈有助於真實
    發見之理念，此時，法院自可承認該傳聞證據之證據能力」
    立法意旨，係採擴大適用之立場。蓋不論是否第159 條之1
    至第159 條之4 所定情形，抑當事人之同意，均係傳聞之例
    外，俱得為證據，僅因我國尚非採澈底之當事人進行主義，
    故而附加「適當性」之限制而已，可知其適用並不以「不符
    前四條之規定」為要件（最高法院104 年度第3 次刑事庭會
    議決議參照）。本案判決所引用具傳聞性質之各項證據資料
    ，業據被告高英傑於本院審理時，就檢察官所提證據之證據
    能力均表示不爭執，且同意當作證據使用，又本院於審判期
    日依法踐行調查證據程序，檢察官、被告於言詞辯論終結前
    ，亦均未聲明異議，本院審酌上情，認上開證據資料製作時
    之情況，尚無違法不當及證明力明顯過低之瑕疵，亦認為以
    之作為證據應屬適當，依上開規定，應認有證據能力。
參、認定犯罪事實所憑之證據及理由
    上開犯罪事實，業據被告坦承不諱（本院卷第70、71、79、
    82頁），核與證人即告訴人高文章（警卷第7 至9 頁、偵卷
    第31至33頁、本院卷第76至78頁）、證人王信文（偵卷第43
    至45、51至53頁、本院卷第72至75頁）證述之內容一致，並
    有監視器影像翻拍照片及告訴人住處鐵門之鐵條毀損照片（
    警卷第11至15頁）在卷為據，足認被告之任意性自白與事實
    相符，堪以採信。從而，本案事證明確，被告所為本案毀損
    及恐嚇危害安全之犯行，均堪認定，皆應依法論科。
肆、論罪科刑
一、核被告所為，係犯刑法第305 條之恐嚇危害安全罪、同法第
    354 條之毀損他人物品罪。被告以一行為同時觸犯恐嚇危害
    安全罪及毀損他人物品罪，成立想像競合犯，應依刑法第55
    條前段規定，從一較重之毀損他人物品罪處斷。起訴意旨認
    為應從較重之恐嚇危害安全罪處斷，容有誤會，一併說明。
二、被告本案犯行，應依累犯規定加重其刑之說明
    按司法院釋字第775 號解釋之解釋文及理由意旨，係指構成
    累犯者，不分情節，一律加重最低本刑，於不符合刑法第59
    條所定要件之情形下，致生行為人所受之刑罰超過其所應負
    擔罪責之個案，不符罪刑相當原則、比例原則，於此範圍內
    ，在刑法第47條第1 項修正前，為避免發生上述罪刑不相當
    之情形，法院就該個案應裁量是否加重最低本刑。故該解釋
    係指個案應量處最低法定刑，又無法適用刑法第59條規定減
    輕之情形，法院方應依此解釋意旨裁量不予加重最低本刑，
    並非指前案為同性質之案件，始有累犯加重之適用（最高法
    院109 年度台上字第518 、296 號判決意旨參照）。經查，
    被告前因公共危險案件，經本院以106 年度交易字第421 號
    判決判處有期徒刑7月確定，嗣於107 年12月13日執行完畢
    等情，有臺灣高等法院被告前案紀錄表附卷可稽，是被告於
    受徒刑之執行完畢後，5 年以內故意再犯本案有期徒刑以上
    之罪，依刑法第47條第1 項規定，已構成累犯，且無加重法
    定最低本刑有罪刑不相當之情形，自應依刑法第47條第1 項
    規定，加重其刑。
三、爰以行為人責任為基礎，審酌被告本案行為不僅造成告訴人
    財產上之損失，也因被告之恐嚇行為而生活在恐懼陰影中，
    且被告所為之本案恐嚇行為，是持柴刀敲擊告訴人之鐵門，
    並口出要加害告訴人生命、身體安全之話語，其恐嚇行為已
    具體以行動展現，較諸一般以言語恐嚇之情節更為嚴重，且
    犯後亦未與告訴人達成和解，本應予以嚴懲，但念及被告犯
    後坦承犯罪，態度尚可，兼衡其自陳為國中肄業之智識程度
    ，現已離婚，與前妻育有1 名子女，並由其擔任小孩之親權
    人，目前與父母同住，小孩則由前岳母同住，現在以從事建
    築為業，1 日收入約新臺幣（下同）1 千6 百元至1 千8
　　百元之家庭生活經濟狀況，並考量檢察官對被告刑度之意見
    ，告訴人對此則表示：請依法處理等語（本院卷第83頁）等
    一切情狀，量處如主文所示之刑，並諭知易科罰金之折算標
    準，以資懲儆。
四、被告為本案恐嚇、毀損犯行所使用之柴刀1 支，並未扣案，
    然柴刀核屬一般日常生活常見之物，亦非違禁物，對此宣告
    沒收或追徵價額，難認有刑法上重要性，為免徒增日後執行
    上之困難，爰依刑法第38條之2 第2 項規定，不予宣告沒收
    及追徵價額。
據上論斷，應依刑事訴訟法第299 條第1 項前段，刑法第305 條
、第354 條、第55條前段、第41條第1 項前段，刑法施行法第1 
條之1 第1 項，判決如主文。
本案經檢察官郭智安提起公訴，檢察官李承桓到庭執行職務。
中　　華　　民　　國　　110 　年　　4 　　月　　30　　日
                  刑事第八庭    法  官  陳育良
以上正本證明與原本無異。
如不服本判決應於收受判決後 20 日內向本院提出上訴書狀，並
應敘述具體理由；其未敘述上訴理由者，應於上訴期間屆滿後20
 日內向本院補提理由書（均須按他造當事人之人數附繕本）。
「切勿逕送上級法院」。
告訴人或被害人不服本判決，應具備理由請求檢察官上訴，及上訴期間之計算係以檢察官收受判決正本之日期為準。「切勿逕送上級法院」。　　　　　　　　　　　
                                書記官  王姵珺
中　　華　　民　　國　　110 　年　　5 　　月　　4 　　日
附錄本案論罪科刑法條全文 
中華民國刑法第305 條
以加害生命、身體、自由、名譽、財產之事恐嚇他人，致生危害
於安全者，處二年以下有期徒刑、拘役或九千元以下罰金。

中華民國刑法第354 條
毀棄、損壞前二條以外之他人之物或致令不堪用，足以生損害於
公眾或他人者，處二年以下有期徒刑、拘役或一萬五千元以下罰
金。